# 请教陈版，房地产开发企业处置投资性房地产+ 固定资产

提问人：marse 时间：2021-07-16 08:05:07
请教陈版：客户作为一个房地产公司，开发了一栋宿舍楼用于对外出租，作为投资性房地产核算，然后在里面购买了一些空调家具等固定资产。现企业将该栋楼及后期购买的空调家具等一起打包出售（合同未约定固定资产部分的处置，但是评估报告里有投资性房地产及固定资产的各项明细），按照新收入准则，是否应当将其视为两项履约任务一项是作为处置投资性房地产收入，一项为处置固定资产的资产处置收益处理？

回答人：chenyiwei
投资性房地产和其中的空调等固定资产只能打包作为一个整体出售，但空调的出售是附属于投资性房地产出售的。但是，虽然是一个整体交易，但仍倾向于“将其视为两项履约任务一项是作为处置投资性房地产收入，一项为处置固定资产的资产处置收益处理”。